最高法院民事裁定　　　　　　　九十四年度台簡上字第一四號
　　上　訴　人　甲○○
　　　　　　　　　　　　之2
　　訴訟代理人　溫三郎律師
　　被 上訴 人　台灣土地銀行股份有限公司
　　法定代理人　張義雄
　　訴訟代理人　李慶榮律師
　　　　　　　　孫守濂律師
上列當事人間請求確認本票債權不存在等事件，上訴人對於中華
民國九十三年三月十八日台灣高雄地方法院第二審更審判決（九
十一年度簡上更(一)字第一號），提起上訴，本院裁定如下：
    主  文
上訴駁回。
第三審訴訟費用由上訴人負擔。
    理  由
本件上訴人上訴後，被上訴人公司法定代理人已由呂桔誠變更為
張義雄，有財政部函影本二件附卷可稽，張義雄具狀聲明承受訴
訟，核無不合，先予敘明。
次按對於民事訴訟法第四百二十七條第二項簡易訴訟程序之第二
審判決，其上訴利益逾同法第四百六十六條所定之額數者，當事
人僅得以其適用法規顯有錯誤為理由，逕向最高法院提起上訴，
且須經原裁判法院許可，而該許可，以訴訟事件所涉及之法律見
解具有原則上之重要性者為限。觀之民事訴訟法第四百三十六條
之二第一項、第四百三十六條之三第一項及第二項規定自明。所
謂適用法規顯有錯誤，係指原第二審判決就其取捨證據所確定之
事實適用法規顯有錯誤而言，並不包括判決理由矛盾、理由不備
、取捨證據失當、調查證據欠週、漏未斟酌證據、認定事實錯誤
等情形在內。又原裁判法院認上訴應行許可，並添具意見書，將
訴訟卷宗送交最高法院，最高法院審查後如認上訴不應准許者，
依同法第四百三十六條之五第一項規定，仍應以裁定駁回之。本
件上訴人對於原第二審判決逕向本院提起上訴，係以：訴外人黃
農工程企業有限公司（下稱黃農公司）設立登記事項卡等文件，
僅得認作公文書推定為真正，至伊實質上是否因其上所載即為該
公司股東，則不在推定之列，被上訴人就伊為該公司股東乙節，
仍應負舉證責任。伊未對黃農公司出資，尚非該公司之股東。又
如有用印章代簽名者，其蓋章固與簽名生同等之效力，然所謂用
印章代簽名，應限於行為人毋需親自簽名之情形始屬之。被上訴
人主張伊擔任黃農公司系爭借款之連帶保證人，係以伊於系爭新
台幣（下同）一百六十萬元借據及四十萬元本票上親自簽名，並
完成對保手續為由，顯無得用印章代簽名之情事。原判決認得用
印章代簽名，適用法規顯有錯誤。況伊自民國八十三年六月二十
五日至同年七月二日間，因重大車禍受傷，在邱綜合醫院住院，
不可能於同年六月三十日至黃農公司對保，及在系爭借據及本票
上簽名及蓋章云云，為其主要論據。惟查上訴人所陳上述各節及
其餘狀載理由，無非係就原審取捨證據、認定事實及解釋契約之
職權行使所論斷：上訴人係黃農公司股東，同意擔任系爭借款連
帶保證人並共同簽發本票，系爭借據及本票上留存上訴人之印文
亦屬真正，上訴人對於系爭借款及本票應負連帶保證責任及共同
發票責任，其請求確認系爭連帶保證債權及本票債權不存在，均
無理由等情，指摘其為不當，核屬原第二審判決認定事實之當否
及有無判決不備理由之問題，要與適用法規是否顯有錯誤無涉，
亦無所涉及之法律見解具有原則上之重要性之情事。上訴人逕向
本院提起上訴，不合於民事訴訟法第四百三十六條之二第一項及
第四百三十六條之三第二項之規定而不應許可，其上訴即難認為
合法。
據上論結，本件上訴為不合法。依民事訴訟法第四百三十六條之
五第一項、第九十五條、第七十八條，裁定如主文。
中　　華　　民　　國　九十四　年　　六　　月　　十　　日
                      最高法院民事第四庭
                          審判長法官  吳　正　一
                                法官  劉　福　聲
                                法官  黃　義　豐
                                法官  簡　清　忠
                                法官  李　彥　文
      本件正本證明與原本無異
                                      書  記  官
中　　華　　民　　國　九十四　年　　六　　月　二十四　日
                                                      Ｃ
